# 权益法抵消交易类别范畴

提问人：liu42644268 时间：2021-12-12 22:06:53
如题，求教在权益法下是否投资方及公司之间进行交易而形成资产而交易一方形成损益（不见得一定要有利润，比如平价销售）的，都应当视为存在未实现损益，如购买产品、购买软件（形成无形资产）及设备，以及借款利息形成资产、借出的应收款形成的信用减值损失。不知以上理解是否准确，向大家求教了。

回答人：chenyiwei
这与合并报表层面判断母子公司之间的内部交易在期末是否存在未实现损益是一样的。当然，在权益法核算的情况下，如果是顺流交易，则需要核查联营企业期末是否已将标的资产处置或耗用，实际操作的难度可能大于同一集团内的母子公司之间。

提问人：liu42644268 时间：2021-12-14 15:26:35
谢谢陈版的指点，我还是有点不太明白。
基于《企业会计准则解释第 1 号》中“投资企业与被投资单位发生的内部交易损失，按照《企业会计准则第 8 号——资产减值》等规定属于资产减值损失的，应当全额确认。”的规定：
1 、是否可以理解为仅适用于资产减值准则的部分应当全额确认减值，而例如往来的信用减值、存货减值等均应当按照持股比例考虑顺流交易及逆流交易影响呢？
2 、还是说，准则解释中有一句“XXXX等规定属于资产减值损失的，XXX”意味着所有资产减值均应当于权益法核算长投出现未实现内部交易时全额确认，而无需考虑顺流逆流交易呢？
麻烦陈版再指点一二，谢谢您。

回答人：chenyiwei
这里的“资产减值损失”是泛指，包括现行准则体系下所有的资产减值损失和信用减值损失。不仅仅是适用《企业会计准则第 8 号——资产减值》的减值损失。